【裁判字號】    90,交易,326
【裁判日期】    900806
【裁判案由】    過失傷害
【裁判全文】
臺灣臺南地方法院刑事判決                          九十年度交易字第三二六號
    公  訴  人  臺灣台南地方法院檢察署檢察官
    被      告  乙○○
右列被告乙○○因過失傷害案件，經檢察官提起公訴（九十年度偵字第六九六二號）
，本院判決如左：
    主  文
乙○○因過失傷害人，處有期徒刑肆月，如易科罰金，以參佰元折算壹日。
    事  實
一、乙○○於民國八十九年十二月十一日十八時許，駕駛車牌號碼：ＮＪＵ—９８６
    號重型機車，沿台南市○○路○段四五九巷三十六弄由西向東方向行駛，途經該
    弄十九號前路口，理應注意車輛行駛時，駕駛人應注意車前狀況，隨時採取必要
    之安全措施及車輛行至無號誌之交岔路口，左方車應讓右方車先行，而依當時情
    形，又無不能注意之情事，竟疏於注意，遂於通過上開交岔路口時，未注意右方
    恰有由甲○○○駕駛車牌號碼：ＶＥＪ—３０９號輕型機車由南向北行經上開路
    口亦未減速慢行二車遂在路口相撞，致甲○○○人車倒地後，受有頭部外傷併蜘
    蛛膜下腔出血及頭皮血腫、雙膝擦傷等傷害。
二、案經被害人甲○○○訴由由台灣台南地方法院檢察署檢察官偵查起訴。
    理  由
一、訊據被告乙○○右開時、地發生車禍肇事致甲○○○受傷之事實除辯稱當時有注
    意並已通過路口一半外，餘均坦供在卷，並據被告乙○○於警訊、偵查中自白上
    情不諱，核與告訴人指訴之情節相符，並有肇事現場草圖、台灣省台南區車輛行
    車事故鑑定委員會鑑定意見書一份，及財團法人奇美醫院診斷證明書一紙附卷可
    稽。按車輛行駛時，駕駛人應注意車前狀況，隨時採取必要之安全措施及車輛行
    至無號誌之交岔路口，左方車應讓右方車先行。道路交通安全規則第九十四條第
    三項、第一百零二條第一項第二款各定有明文。被告乙○○駕車自應注意上述道
    路交通安全規定，且依當時路況，又無不能注意之情形，竟疏不注意為之，以致
    肇事，致人受傷，被告應有過失，其所辯已過路口一半云云，應非可採。被告之
    左方車未讓右方車先行，且未注意隨時採取必要之安全措施，致因煞停閃避不及
    肇事為肇事原因復經送請台灣省台南區車輛行車事故鑑定委員會鑑定肇事責任，
    經該會以九十年六月八日南鑑字第九００六二八號函覆，亦認：「乙○○駕駛重
    機車，行經無號誌岔路口，左方車未讓右方車先行，為肇事主因」，有該函所附
    鑑定意見書在卷可查，是被告確有過失行為存在。再被告之過失行為，核與被害
    人之受傷間，具有相當因果關係，是其過失傷害犯行，堪予認定。雖告訴人甲○
    ○○於本件車禍之發生亦有疏失，但既由於被告之過失併合而為危害發生之原因
    ，被告之刑責，當不能因此相抵而解免，僅可供量刑之斟酌而已。
二、核被告乙○○所為係犯刑法第二百八十四條第一項前段之罪，本院爰審酌被告品
    性及智識程度、犯罪所生之危害，被告犯後未能與告訴人達成民事和解等一切情
    狀，量處如主文所示之刑，並諭知易科罰金之折算標準，以示懲儆。
據上論斷，應依刑事訴訟法第二百九十九條第一項前段、刑法第二百八十四條第一項
前段、第四十一條第一項前段、罰金罰鍰提高標準條例第一條前段、第二條判決如主
文。
本案經檢察官柯怡伶到庭執行職務
中      華      民      國    九十    年      八      月    六        日
                                  臺灣臺南地方法院交通法庭
                                          法  官
右正本證明與原本無異
如不服本判決應於送達後十日內向本院提出上訴狀
                                      書記官


司法院資訊處製作；財團法人民間司法改革基金會備份。
